

PERFIL PROFESIONAL

Programador backend con más de 10 años de experiencia en backend/full-stack. Responsable de la infraestructura y arquitectura software de yodetiendas.com, moobis.tv y ahora en DBentobox.

Tengo gran inquietud por aprender nuevas tecnologías y tendencias en arquitectura y desarrollo web. Asisto con frecuencia a eventos y ferias de programación en España que me permiten ampliar mis conocimientos y conocer cuáles son las últimas tendencias utilizadas a nivel mundial. Soy usuario experto y gran defensor de Linux y del software libre tanto en el escritorio como en la web y la nube.

APTITUDES TÉCNICAS

Arq. Software PHP

MySQL Python

Git JavaScript

REST NodeJS

Docker Mongo

PWAs React

CONTACTO

- 637.25.76.39
- rafa.cabrera.parga@gmail.com
- unodelostrece.com
- /in/rafael-cabrera-parga/

Rafael Cabrera Parga

Ingeniero de software y programador web full-stack

EXPERIENCIA PROFESIONAL

DBentobox

09. 2017 - actualidad

Co-fundador y programador full-stack

Empresa de desarrollo de aplicaciones web, móviles y cloud y consultoría informática. Ingeniero full-stack web y mobile desarrollando aplicaciones con las siguientes tecnologías: lenguajes como Python, PHP (CMS como Wordpress); bases de datos relacionales como PostgreSQL y MariaDB y no relacionales como MongoDB y Elastic Search; frontend con Angular, React y JQuery y mobile apps con React Native, webapps con Ionic y Cordova.

Moobis.tv

05. 2016 - 02. 2017

CTO y programador backend

Moobis es una aplicación móvil para grabar vídeos en eventos multitudinarios que permite visualizarlos de manera sincronizada con los de los otros asistentes. Socio fundador, CTO y desarrollador backend en Node (framework SailsJS) y MongoDB. Arquitectura orientada a microservicios.

Yodetiendas.com 07. 2011 - 04. 2017

Ingeniero de software y programador fullstack

Yodetiendas.com es un marketplace generalista español nacido en 2010 como primer sitio ecommerce de esas características en España. Socio no fundador, he llevado a cabo todas las labores de diseño de arquitectura, análisis y programación de la aplicación web, coordinando un equipo técnico de 4 personas. Desarrollada en PHP5 (desarrollo propio, sin frameworks), Mysql, JQuery

Prisa Digital

01. 2010 - 07. 2011

Programador web

Programador PHP en el equipo de elpais.com (durante 3 meses) y posteriormente elviajero.com.

EDUCACIÓN

U.N.E.D. 2010 - 2011

Experto Profesional en Desarrollo de Aplicaciones Móviles

Univ. Pontificia de Salamanca 2007 - 2008

Máster en Ingeniería Multimedia

Univ. Pontificia de Salamanca 2007

Ingeniería superior informática